【裁判字號】    95,上易,1171
【裁判日期】    950627
【裁判案由】    毒品危害防制條例
【裁判全文】
臺灣高等法院刑事判決                95年度上易字第1171號
上  訴  人  台灣桃園地方法院檢察署檢察官
被      告  甲○○
上列上訴人因被告違反毒品危害防制條例案件，不服台灣桃園地
方法院95年度易字第430號，中華民國95年4月13日第一審判決（
起訴案號：台灣桃園地方法院檢察署95年度毒偵字第148號）提
起上訴，本院判決如下：
    主  文
原判決撤銷，發回台灣桃園地方法院。
    理  由
一、原審法院以公訴意旨略以：被告甲○○基於施用第二級毒品
    甲基安非他命之概括犯意，自同年12月2日迄同月15日晚上
    某時止，在台北縣新店市○○街89號7樓之4之住處內，連續
    施用第2級毒品甲基安非他命。嗣於同月16日凌晨1時許，在
    桃園縣桃園市○○路1119號前，為警查獲，並扣得其持有之
    第一級毒品海洛因1包（毛重0.59公克）。因認被告涉犯毒
    品危害防制條例第10條第2項之施用第二級毒品罪嫌。惟案
    件應由犯罪地或被告之住所、居所或所在地之法院管轄，刑
    事訴訟法第5條第1項定有明文。無管轄權之案件，應諭知管
    轄錯誤之判決，並同時諭知移送於管轄法院，刑事訴訟法第
    304條、第307條均分別定有明文。本件被告犯罪地係在台北
    縣新店市○○街89號7樓之4之住處；而被告未在桃園地區施
    用第二級毒品，經被告自陳在卷；被告住所地亦為台北縣新
    店市○○街89號7樓之4；且起訴時之95年2月21日，被告之
    身體亦未遭拘束在台灣桃園地方法院轄區內。因而諭知管轄
    錯誤之判決，並同時移送於有管轄權之台灣台北地方法院，
    固非無見。
二、惟查：按一人犯數罪者，為相牽連案件；數同級法院管轄之
    案件，得合併由其中一法院管轄，刑事訴訟法第6條第1項、
    第7條第1款分別定有明文。查本件公訴人起訴之事實，係指
    被告持有第一級毒品海洛因與施用第二級毒品甲基安非他命
    ，涉犯毒品危害防制條例第10條第2項之施用第二級毒品罪
    及第11條第1項之持有第一級毒品罪。其持有第一級毒品之
    犯罪地為桃園縣桃園市○○路1119號前，有起訴書在卷可查
    ，為刑事訴訟法第7條第1款之相牽連案件。被告持有第一級
    毒品海洛因之犯罪地，既在桃園縣桃園市○○路1119號前，
    原審法院自有管轄權。乃竟將公訴人起訴之相牽連案件加以
    割裂，認其中一罪無管轄權，對其餘起訴之犯罪行為，置之
    不顧，逕為管轄錯誤之諭知，自有違誤。公訴人上訴意旨，
    指摘原判決不當，為有理由，應由本院將原判決撤銷，發回
    原審法院，另為適法之裁判，並不經言詞辯論為之。
三、據上論斷，應依刑事訴訟法第369條第1項但書、第372條，
    判決如主文。
中    華    民    國    95    年    6     月    27    日
                  臺灣高等法院刑事第十六庭
                              審判長法  官  葉騰瑞
                                    法  官  黃俊明
                                    法  官  趙功恆
以上正本證明與原本無異。
不得上訴。
                                    書記官  孫佩琳
中    華    民    國    95    年    6     月    27    日


司法院資訊處製作；財團法人民間司法改革基金會備份。
